臺灣臺中地方法院臺中簡易庭民事判決
110年度中小字第3619號
原      告  張汶鈺  
被      告  廖美玉  
上列被告因妨害名譽案件，經原告提起損害賠償之刑事附帶民事
訴訟（本院110年度中簡附民字第104號），經刑事庭裁定移送前
來，本院於民國110年10月29日言詞辯論終結，判決如下：
    主      文
被告應給付原告新臺幣10,000元，及自民國110年7月30日起至清
償日止，按週年利率百分之五計算之利息。
原告其餘之訴駁回。
本判決原告勝訴部分得假執行。
    事實及理由
一、原告主張：兩造為鄰居，兩人於民國110年3月12日19時2分
    許，在臺中市○○區○○街00巷0號前，因停車糾紛發生爭吵，
    被告竟基於公然侮辱之犯意，當眾對原告辱罵：「三八雞」
    等語，令原告感覺人格遭侮辱及難堪，足以貶損原告在社會
    上之評價，爰依侵權行為之法律關係，請求被告賠償原告精
    神慰撫金新臺幣（下同）5萬元等語。並聲明：被告應給付
    原告5萬元，及自起訴狀繕本送達被告翌日起至清償日止，
    按週年利率百分之5計算之利息。
二、被告則以：對於刑事案件起訴、判決等情，被告虛心檢討，
    接受法律制裁，但被告自幼於烏日地區生活，學歷不高，對
    祖父母及父母口中常言「三八雞」口頭禪，無人引以為意，
    今因巷道停車口角之脫口說出此言，造成原告心理不舒服，
    被告誠心於此向原告表達歉意，不希望現居10於年的處所再
    生波折，而得遠親不如近鄰的美譽，以上種種真誠得悟，其
    望能駁回原告之訴或裁量合理補償等語。並聲明：原告之訴
    駁回。
三、得心證之理由：
  ㈠原告主張被告於上開時、地，辱罵原告上開言詞之事實，業
    據其提出本院110年度中簡字第1548號刑事判決書、臺灣臺
    中地方檢察署檢察官110年度偵字第12961號起訴書（見本院
    卷第15至19頁），並經本院依職權調閱上開案號刑事案件卷
    （含偵查卷及警卷）審認無誤。且被告所涉上開公然侮辱之
    犯行，經本院以110年度中簡字第1548號判決判處罰金2,000
    元確定，且為被告所不爭執，依本院調查證據之結果，原告
    主張之事實，應堪信為真實。
  ㈡按因故意或過失，不法侵害他人之權利者，負損害賠償責任
    ；不法侵害他人之身體、健康、名譽、自由、信用、隱私、
    貞操，或不法侵害其他人格法益而情節重大者，被害人雖非
    財產上之損害，亦得請求賠償相當之金額，民法第184條第1
    項前段、第195條第1項前段分別定有明文。查本件原告因被
    告前述公然侮辱之行為而名譽權受有損害，其精神上自亦受
    有相當之痛苦，則原告依前揭規定據以請求被告給付其精神
    慰撫金，應屬有據。惟慰撫金數額之認定，除依被害人所受
    身體上及精神上痛苦程度及所造成之影響予以衡量外，尚須
    斟酌雙方之身分、資力與加害之程度及各種情形以資核定。
    本院審酌原告係大學畢業，目前從事服務業，月收入約6萬
    元，名下有房屋、土地、田賦、汽車等財產、股利、利息所
    得；另被告為國中畢業，目前無業，名下有汽車、利息所得
    、執行業務所得等情，業據兩造於本院時陳述明確（見本院
    卷第31至32頁），並有本院依職權所調取之兩造稅務電子閘
    門財產所得調件明細表，暨本院衡酌本案衝突發生之緣由、
    過程、被告行為之情節（即被告辱罵言詞、次數及時間久暫
    等實際加害之情形）、原告所受精神上痛苦之程度、對原告
    名譽之影響等一切情狀，認原告請求精神慰撫金應以1萬元
    為適當；逾此範圍之請求，尚嫌過高，不予准許。
  ㈢按給付無確定期限者，債務人於債權人得請求給付時，經其
    催告而未為給付，自受催告時起，負遲延責任，其經債權人
    起訴而送達訴狀者，與催告有同一之效力；遲延之債務，以
    支付金錢為標的者，債權人得請求依法定利率計算之遲延利
    息；應付利息之債務，其利率未經約定，亦無法律可據者，
    週年利率為百分之5，民法第229條第2項、第233條第1項前
    段、第203條規定甚明。本件原告請求被告賠償之金額，並
    未定有給付之期限，則原告請求自起訴狀繕本送達被告翌日
    起即110年7月30日（見附民卷第11頁）起至清償日止，按週
    年利率百分之5計算遲延利息，與上開規定核無不合，應予
    准許。
四、綜上所述，原告本於侵權行為之法律關係，請求被告給付1
    萬元，及自110年7月30日起至清償日止，按週年利率百分之
    5計算遲延利息，為有理由，應予准許；逾此範圍之請求，
    為無理由，應予駁回。
五、本判決原告勝訴部分，係適用小額程序所為被告敗訴之判決
    ，依民事訴訟法第436條之20規定，應依職權宣告假執行。
六、本件原告係於刑事訴訟程序提起民事訴訟，經本院刑事庭裁
    定移送前來，依刑事訴訟法第504條第1項規定，無庸繳納裁
    判費，且本件訴訟繫屬期間亦未增生訴訟費用事項，故無訴
    訟費用負擔問題，併予敘明。
中　　華　　民　　國　　110 　年　　11　　月　　19　　日
                          臺灣臺中地方法院臺中簡易庭
                                  法　官　張清洲
以上為正本，係照原本作成。
如不服本判決，應於送達後20日內，以判決違背法令為理由，向
本院提出上訴狀並表明上訴理由（上訴理由應表明一、原判決所
違背之法令及其具體內容；二、依訴訟資料可認為原判決有違背
法令之具體事實），如於本判決宣示後送達前提起上訴者，應於
判決送達後20日內補提上訴理由書（須附繕本）。並應繳納上訴
費新臺幣壹仟伍佰元，如未繳納，依民事訴訟法施行法第9 條之
規定，認當事人明知上訴要件有欠缺，逕以裁定駁回其上訴。
中　　華　　民　　國　　110 　年　　11　　月　　19　　日
                                  書記官  何惠文